【裁判字號】    97,抗,469
【裁判日期】    970530
【裁判案由】    聲請撤銷緩刑
【裁判全文】
臺灣高等法院刑事裁定                  97年度抗字第469號
抗 告 人
即受刑人  甲○○
                  （現於國防部臺南監獄執行中）
上列抗告人因聲請撤銷緩刑案件，不服臺灣基隆地方法院中華民
國97年3月27日裁定（97年度撤緩字第8號），提起抗告，本院裁
定如下：
        主  文
抗告駁回
        理  由
一、聲請意旨略以：受刑人甲○○因犯殺人未遂案件，經原審法
    院以95年度少訴字第3號判處有期徒刑3年，緩刑5年，並於
    民國（下同）95年6月29日確定；復於受緩刑宣告期間內更
    犯違反職役職責案件，經國防部北部地方軍事法院以96年度
    訴字第243號判決判處有期徒刑1年2月確定，其行為違反刑
    法第75條第1項第1款之規定，情節重大，爰依刑事訴訟法第
    476條聲請撤銷緩刑之宣告等語。
二、原裁定意指略以：受刑人前於93年7月21日犯殺人未遂罪，
    經原審法院於95年4月28日以95年度少訴字第3號判決判處有
    期徒刑3年，緩刑5年，並於95年6月29日確定，其所受緩刑
    之宣告，自裁判確定之日起算，至100年6月29日期滿；然受
    刑人復於緩刑期內即96年9月21日，意圖長期脫免職役，逾
    假潛逃在外，棄役不顧，經國防部北部地方軍事法院於96年
    10月24日以96年度訴字第243號判決判處有期徒刑1年2月，
    案經上訴本院，經本院於97年2月13日以97年度軍上字第4號
    判決駁回上訴而確定之事實，有原審法院95年度少訴字第3
    號、國防部北部地方法院軍事法院96年度訴字第243號、本
    院97年度軍上字第4號判決及本院被告前案紀錄表各1份在卷
    可稽。足認被告確於緩刑期內因故意犯他罪，而在緩刑期內
    受不得易科罰金之有期徒刑之宣告確定，顯見原宣告之緩刑
    難收預期效果，且自受刑人輕率犯罪之態度，足見其法治觀
    念淡薄，而有執行刑罰之必要，聲請撤銷緩刑為有理由，應
    予准許等語。
三、按受緩刑之宣告，緩刑期內因故意犯他罪，而在緩刑期內受
    不得易科罰金之有期徒刑以上刑之宣告確定者，撤銷其緩刑
    宣告，刑法第75條第1項第1款定有明文。
四、抗告意指略以：受刑人即抗告人甲○○於96年8月中許，不
    假離營，係因受部隊學長欺負，及下士班長視而不見、知情
    不報等情形，壓力沈重，無法安心服役，心生恐懼而不假離
    營，並無任何動機長期脫免職役，亦非故意犯他罪，懇請予
    受刑人自新機會。
五、查抗告人因於93年7月21日犯殺人未遂罪，經原審法院於95
    年4月28日以95年度少訴字第3號判決判處有期徒刑3年，緩
    刑5年，並於95年6月29日確定。然受刑人復於96年9月21日
    緩刑期內，因逾假潛逃，棄役不顧，經國防部北部地方軍事
    法院於96年10月24日以96年度訴字第243號判決判處有期徒
    刑1年2月，案經上訴本院，經本院於97年2月13日以97年度
    軍上字第4號判決駁回上訴而確定，有原審法院95年度少訴
    字第3號、國防部北部地方法院軍事法院96年度訴字第243號
    、本院97年度軍上字第4號判決及本院被告前案紀錄表各1份
    在卷可稽。足認抗告人於殺人未遂案件之追訴審判中，並未
    得到警惕，原宣告之緩刑難收預期效果，而有執行刑罰之必
    要，核與刑法第75條第1項第1款規定要件相符，原審因而撤
    銷緩刑之宣告，核無不合。抗告人以受部隊學長欺負及下士
    班長視而不見、知情不報，心生恐懼而不假離營，惟實無犯
    罪故意云云，指摘原裁定不當，要係就原審依職權裁量事項
    ，任意爭執，其抗告為無理由，應予駁回。
據上論結，應依刑事訴訟法第412條，裁定如主文。
中    華    民    國    97    年    5     月    30    日
                  刑事第十四庭   審判長法  官   陳志洋
                                       法  官   蔡聰明
                                       法  官   謝靜慧
以上正本證明與原本無異。
不得再抗告。
                                       書記官   高士童
中    華    民    國    97    年    5     月    30    日


司法院資訊處製作；財團法人民間司法改革基金會備份。
